Inventaris van het archief van de familie Van Panthaleon van Eck, 1398-1946
Nationaal Archief, Den Haag
- HET FAMILIE-ARCHIEF VAN PANTHALEON VAN ECK., A.
  - Persoonlijke Stukken, II.
    - Lubbert Jan van Eck (VIII,2).
      - Stukken betreffende een proces tusschen David Coenraad Vick, opperkoopman te Coromandel, c.s. en de testementaire executeurs van Lubbert Jan van Eck, gouverneur van Ceylon, over de betaling aan eerstgenoemden van hun aandeel in de opbrengst van zeven kisten Bengaalsch lijnwaad, in 1760 verkoop naar Batavia gezonden. Met bijlagen., 1766-67; 61; 1 omslag
      - Stukken betreffende de liquidatie van de nalatenschap van Lubbert Jan van Eck, gouverneur van Ceylon., 1766-79; 62; 1 omslag
      - Request van de erfgenamen van Lubbert Jan van Eck, gouverneur van Ceylon, aan Gedeputeerde Staten van het kwartier van de Veluwe, om vrijstelling van den impost van collateraal voor na diens overlijden voor zijn rekening aangekochte goederen. Met beschikking van 1766 december 18. Met bijlagen., 63; 3 stukken
      - Request aan de magistraat van Arnhem, betreffende regeling der voogdij over de minderjarigen Anna Margaretha en Jan Carel van Eck, ter gelegenheid van de verdeeling der nalatenschap van hun oom Lubbert Jan van Eck., 1767 januari 2; 64; 1 stuk
      - Acte van scheiding van de nalatenschap van Lubbert Jan van Eck, heer van Overbeek, gouverneur van Ceylon. Concept., c. 1769; 65; 1 stuk
        Zie ook no. 67.
      - Inventarissen van de nagelaten goederen van Lubbert Jan van Eck, heer van Overbeek, gouverneur van Ceylon., 1769 maart 20 en 1777 februari 25; 66; 5 stukken
      - Acten van scheiding van de nalatenschap van Lubbert Jan van Eck, heer van Overbeek, gouverneur van Ceylon., 1769 maart 30 en 1777 februari 17; 67; 3 stukken
        Zie ook no. 65.
    - Alant van Eck (VIII,3).
      - Acte van aanstelling voor den cadet Alant van Eck tot vaandrig in het regiment van den kolonel prins van Holstein., 1741 april 28; 68; 1 stuk
      - Acte van aanstellling voor Alant van Eck tot onderluitenant in de compagnie van den ritmeester Samuel van Eck tot Overbeek., 1742 maart 23; 69; 1 omslag
      - Acte van aanstelling voor Alant van Eck tot luitenant in de compagnie van den kolonel Samuel van Eck van Overbeek., 1756 april 25; 70; 1 stuk
      - Acte van approbatie door de Rekenkamer van Gelderland van de acte van scheiding van de nalatenschap van den ritmeester Alant van Eck., 1765 September 11; 71; 1 charter
    - Maria Anna Juliana van Eck (VIII,4).
      - Testament van Maria Anna Juliana van Eck. Concept., c. 1780; 72; 1 stuk
    - Gabrielle Sophia van Eck (VIII,5).
      - Rekening courant voor Gabrielle Sophia van Eck. Met bijlagen., 1769-73; 73; 1 omslag
      - Huwelijksvoorwaarden tusschen Edmond Els baron Collet d'Escury majoor, en Gabrielle Sophia van Eck., 1770 augustus 3; 74; 1 charter
    - Jacob Willem van Eck x Margaretha Vijgh (VIII,6).
      - Acte van aanstelling voor Jacob Willem van Eck tot vaandrig in het regiment van den kolonel Van Randwijk, in de plaats van zijn broeder Lubbert Jan., 1742 october 18; 75; 1 stuk
      - Acte van aanstelling voor Jacob Willem van Eck tot Overbeek tot adjudant-generaal van den generaal-majoor Eck van Nergena., 1748 februari 24; 76; 1 charter
      - Acte van demissie uit den dienst der Vereenigde Nederlanden voor Jacob Willem van Eck, sous-lieutenant in het regiment van den generaal majoor Buijs., 1765 maart 21; 77
      - Memorie van te ontvangen renten voor Jacob Willem van Eck., 1776; 78; 2 stukken
      - Besloten testament van Jacob Willem van Eck, heer van Overbeek en Margaretha Vijgh. 1776 maart 15. Aangehecht approbatie van dit testament d.d. 1785 juli 23., 1776 maart 15 en 1785 juli 23; 79; 2 stukken
      - Superscriptie van de dispositie van Jacob Willem van Eck, heer van Overbeek, en Margaretha Vijgh, zijn echtgenoote. Copie., 1776 maart 15; 80; 1 stuk
      - Acte van approbatie door het Leenhof van Doorweth van het besloten testament van Jacob Willem van Eck, heer van Overbeek., 1776 maart 15; 81; 1 charter
      - Superscriptie van de disposities van Margaretha Vijgh, echtgenote van Jacob Willem van Eck, heer van Overbeek. Copieën., 1776 maart 16 en 1785 juli 23; 82; 2 stukken
      - Acten van approbatie van de huwelijksvoorwaarden tusschen Jacob Willem van Eck tot Overbeek en Margaretha Vijgh. Copieën., 1777-85; 83; 3 stukken
      - Stukken betreffende een verkooping bij executie van de roerende goederen en de onroerende goederen van Jan en Peter van Gorcum te Arnhem, ter instantie van den ontvanger-generaal Jacob Willem van Eck., 1787-89; 84; 1 omslag
      - Specificatie van de kosten der begrafenis van Jacob Willem van Eck., 1789; 85; 1 stuk
      - Acte van décharge voor Margaretha Vijgh, douairière van Jacob Willem van Eck, ontvanger-generaal, betreffende goederen uit diens nalatenschap, ten behoeve van het kwartier van de Veluwe verbonden., 1793 maart 23; 86; 1 stuk
      - Testament van Margaretha Vijgh, douairière van Jacob Willem van Eck tot Overbeek., 1802 mei 15; 87; 1 stuk
      - Quitantie voor Margaretha Vijgh, douairière van Jacob Willem van Eck., 1805; 88; 1 stuk
    - Wilhelmina Henrietta van Eck (VIII,7).
      - Besloten testament van Wilhelmina Henrietta van Eck., 1805 juli; 89; 1 stuk
    - Jan Carel baron van Eck x Francoise Madelon van Till (IX).
      - Memorie van Jan Carel baron van Eck aan den executeur van het testament van Margaretha Vijgh, betreffende afgifte van de familie-papieren, portretten e.d. uit de nalatenschap van deze. Met quitantie hierover., (1810)-1813; 90; 2 stukken
      - Toekenning van den titel van baron aan Jan Carel van Eck en diens wettige nakomelingen., 1822 april 25; 91; 1 stuk
      - Dreigbrief, gericht aan "Monsieur Carl Joh. van Eck, Seigneur de Pierakker & Ommershof â Arnheim" en onderteekend: De Pruis O. B. Copie., z.d.; 92; 1 stuk
    - Gabrielle Sophie barones van Eck (IX,2).
      - Stukken betreffende de nalatenschap van Gabrielle Sophie barones van Eck., 1857; 93; 1 omslag
    - Samuel baron van Eck x Jacoba Louisa van Lynden (Xa).
      - Huwelijksvoorwaarden tusschen Samuel van Eck tot Overbeek en Jacoba Louisa van Lynden., 1801 september 18; 94; 1 stuk
      - Gedicht ter gelegenheid van de bruiloft van Samuel baron van Eck en Jacoba Louisa van Lynden, door T. Godron, schoolmeester te Velp., 1801; 95; 1 stuk
      - Acten van scheiding en eenige andere stukken betreffende de nalatenschap van Jacoba Louisa barones van Lynden tot Oldenaller en van Samuel baron van Eck, heer van Overbeek en Nergena, haar echtgenoot., 1838-44. Met enkele oudere stukken.; 96; 1 omslag
      - Stukken betreffende het overlijden van Samuel baron van Eck van Overbeek., 1843; 97; 1 omslag
    - Pieter Arriëns x 1. Anna Geertruida Tack; 2. Gertrude Albertine barones van Eck van Overbeek (Xa,1).
      - Acte van scheiding van een gedeelte der nalatenschap van Anna Geertruida Tack, in gemeenschap bezeten met haar echtgenoot Pieter Arriëns, oud kapitein-luitenant ter zee., 1825 juli 9; 98; 1 stuk
      - Protocol van verkooping van het buitenverblijf Het Lange Water c.a. te Velp, door Pieter Arriëns, oud kapitein-luitenant ter zee., 1825 october 27; 99; 1 stuk
      - Ingekomen stukken voor Pieter Arriëns, echtgenote van Getrude Albertine barones van Eck van Overbeek, betreffende scheiding der nalatenschap van Samuel baron van Eck, heer van Overbeek., 1844-48; 100; 1 omslag
      - Stukken betreffende de begrafenis van Pieter Arriëns, 17 mei 1860 te 's-Gravenhage overleden., 1857-60; 101; 1 omslag
      - Stukken betreffende het overlijden van Louisa Albertina, dochter van Pieter Arriëns en van Gertrude Albertine barones van Eck van Overbeek., 1858; 102; 2 stukken
      - Rekening en verantwoording betreffende den nagelaten boedel van Pieter Arriëns, echtgenoot van Gertrude Albertine barones van Eck van Overbeek., 1861 februari 15; 103; 1 stuk
      - Acte van scheiding van de nalatenschap van Johanna Catharina Wolters., 1861 october 31; 104; 1 stuk
        Erfgenamen zijn o.a. de kinderen uit het eerste huwelijk van Pieter Arriëns met Anna Geertruida Tack.
      - Memorie van aangifte wegens vereeniging van het vruchtgebruik met den blooten eigendom van een kapitaal, afkomstig uit de nalatenschap van Gijsbert Casijn baron van Eck, voor Gertrude Albertine barones van Eck van Overbeek, douairière van Pieter Arriëns. Met bijlage., (1866); 105; 1 stuk
      - Testamentaire dispositie van Gertrude Albertine barones van Eck van Overbeek, douairière van Pieter Arriëns., 1871-72; 106; 1 stuk
      - Inventaris en eenige andere stukken betreffende de nalatenschap van Getrude Albertine barones van Eck van Overbeek, douairière van Pieter Arriëns., 1872-73; 107; 1 omslag
    - Jacob Willem baron van Eck x 1. Maria Carolina Antoinetta Lochmann van Königsfeldt; 2. Fanny Hojel (Xb).
      - Brief, ontvangen door Johan Willem baron van Eck van Anna Sara Bernardina Pielat van Bulderen, later echtgenoot van J. F. Seeger., 1821 mei 29; 108; 1 stuk
      - Brief van den procureur C. F. Troost te Arnhem, over een door een sekeren Wolff ingestelden eisch betreffende een afgegeven acceptatie., 1847 juni 17; 109; 1 stuk
      - Brief, ontvangen door Jacob Willem baron van Eck van mr. Johan Theodoor Hendrik Nedermeyer ridder van Rosenthal, betreffende familiepapieren en geschilderde wapens., 1847 september 27; 110; 1 stuk
      - Acte van bekendheid voor Fanny Hojel, opgemaakt wegens het ontbreken van haar geboorte-acte., 1838 september 1; 111; 1 stuk
      - Ingekomen stukken voor Fanny Hojel, douairière van Jacob Willem baron van Eck., 1849-67; 112; 1 omslag
      - Olografisch testament van Fanny Hojel, douairière van Jacob Willem baron van Eck. Met codicil., 1869 december 10; 113; 2 stukken
      - Rekening en verantwoording betreffende de nalatenschap van Fanny Hojel, douairière van Jacob Willem baron van Eck., 1873 april 30; 114; 2 exemplaren
    - Johan Philip baron van Eck (Xb,2).
      - Stukken betreffende de nalatenschap van Johan Philip baron van Eck., 1758-60; 115; 1 omslag
    - Ds. Dirk Gerard Willem Muller Massis x Jacoba barones van Eck (Xb,5).
      - Kennisgeving van het huwelijk van dr. Dirk Gerard Willem Muller Massis met jkvr. Jacoba barones van Eck. Gedrukt., 1865 juli 21; 116; 1 stuk
    - Francois Marinus van Panthaleon baron van Eck x Henriette Johanna van Manen (XI).
      Zie ook no. 219.
      - Ambtelijke stukken van Francois Marinus van Panthaleon baron van Eck, gep. luit.-generaal, inspecteur der genie., 1856-1915; 117; 1 portefeuille
      - Ingekomen en minuten van uitgaande stukken van Francois Marinus van Panthaleon baron van Eck, gep. luit.-generaal, inspecteur der genie., 1858-1914; 118; 1 omslag
      - Stukken betreffende het verzoek, door Francois Marinus van Panthaleon baron van Eck gedaan, om voor hem en zijn afstammelingen den naam "Van Panthaleon" bij dien van "Van Eck" te mogen voegen., 1859-1904; 119; 1 omslag
      - Huwelijksvoorwaarden tusschen Francois Marinus van Panthaleon baron van Eck en Henriette Johanna van Manen., 1864 april 19; 120; 2 exemplaren
      - Bruidslied van Charles Boissevain ter gelegenheid van het huwelijk op 21 april 1864., 121; 1 stuk
      - Stukken betreffende inschrijving in de filiatie-registers van den Nederlandschen adel., 1864-1904; 122; 1 omslag
      - Notarieele aanstelling voor Francois Marinus van Panthaleon baron van Eck en diens echtgenote Henriette Johanna van Manen tot gemachtigden van vrouwe Wilhelmina Martha Arriëns, in geval van vóór-overlijden van haar echtgenoot jhr. mr. Henri G. C. L. Janssens. Met bijlage. Copieën., 1896 november 11; 123; 2 exemplaren
      - Stukken betreffende overdracht ten behoeve van Reinier Otto van Mamen en Francois Marinus van Panthaleon baron van Eck door Reinier Otto Hendrik Spandaw van zijn aandeel in de nalatenschap van Evdina Willemina van Manen, wed. van Frans de Lanoy. Copie en origineelen., 1897-98; 124; 3 stukken
      - Acte van scheiding voor Henriette Johanna van Manen, echtgenote van Francois Marinus van Panthaleon baron van Eck, van de nalatenschap van haar broeder Christiaan. Copie., 1898 november 24; 125; 1 stuk
      - Acte van approbatie, verleend door Henriette Johanna van Manen betreffende door haar echtgenoot Francois Marinus van Panthaleon baron van Eck verkochte of nog te verkoopen effecten, die haar competeeren., 1898 december 31; 126; 1 stuk
      - Acte van benoeming door Francois Marinus van Panthaleon baron van Eck, als een der beheerders der nalatenschap van Everdina Willemina van Manen, wed. van Frans de Lanoy, van zijn zoon Francois Marinus en c.q. zijn zoon Reinier, in dieselfde functie. Copie., 1902 october 16; 127; 1 stuk
      - Deurwaardersexploit, beteekend aan Francois Marinus van Panthaleon baron van Eck, betreffende de vereffening van een door Jean Jacques Charles Spandaw (later genaamd Charles Jean Jacques Schunke Hollway) aangegane geldleening groot f. 16800, tegen cessie van diens aandeel in de nalatenschap van Everdina Willemina van Manen, wed. van Frans van Lanoy. Met bijlage d.d. 1907 januari 10. Origineel en copie., 1907 februari 6; 128; 2 stukken
      - Acte van overdracht ten behoeve van Reinier Otto van Manen en Henriette Johanna van Manen, echtgenote van Francois Marinus van Panthaleon baron van Eck, door Wilkine Henrica Reina Schunke Hollway van haar aandeel in de nalatenschap van Everdina Willemina van Manen, wed. van Frans de Lanoy. Met bijlagen. Copie., 1907 october 26; 129; 1 omslag.
      - Testament van Henriette Johanna van Manen, douairière van Francois Marinus van Panthaleon baron van Eck. Met codicillen. Copieën., 1911 februari 8, 1914 december 24 en 1917 december 7; 130; 3 stukken
      - Testament van Francois Marinus van Panthaleon baron van Eck, gep. luit.-generaal der genie. Met codicil. Copieën., 1911 februari 8 en 1912; 131; 2 stukken
      - Memorie van aangifte van de nalatenschap van Francois Marinus van Panthaleon baron van Eck. Copie., 1914 augustus; 132; 1 stuk.
      - Stukken betreffende scheiding en deeling van de nalatenschap van Francois Marinus van Panthaleon baron van Eck, overleden 21 januari 1914., 1914-15; 133; 1 portefeuille
      - Huwelijksacte van Francois Marinus van Panthaleon baronv van Eck en Henriette Johanna van Manen, gehuwd 21 april 1864. Extract d.d., 1914 februari 10; 134; 1 stuk
      - Ontvangsbevestiging van de Kanselarij der Nederlandsche Orden voor de terugontvangen decoratiën van Francois Marinus van Panthaleon baron van Eck, gep. luit.-generaal der genie., 1914 februari 11; 135; 1 stuk
      - Memorie van aangifte van de nalatenschap van Henriette Johanna van Manen, douairière van Francois Marinus van Panthaleon baron van Eck. Copie., (1919); 136; 1 stuk
      - Stukken betreffende scheiding en deeling van de nalatenschap van Henriette Johanna van Manen, douairière van Francois Marinus van Panthaleon baron van Eck, overleden 10 mei 1919., 1919-21; 137; 1 portefeuille
    - Fanny van Panthaleon barones van Eck (XI,1).
      - Stukken betreffende de benoeming van Fanny van Panthaleon barones van Eck in de funtie van directrice van het Hôpital Wallon te Leiden., 1901 september 4-6; 138; 1 omslag
      - Menu van een diner ter gelegenheid van den 45sten verjaardag, op 1 juni 1910, van Fanny van Panthaleon barones van Eck. Met portret foto., 139; 1 stuk
      - Ingekomen stukken voor Fanny van Panthaleon barones van Eck., 1913-31; 140; 1 omslag
      - Tekst van een lezing, door Fanny van Panthaleon barones van Eck op 1 februari 1923 gehouden ten huize van mevr. van Stein Callenfels., 141; 1 stuk
      - Paspoort en Bewijs van Nederlanderschap ten name van Fanny van Panthaleon barones van Eck., 1927; 142; 2 stukken
      - Recept, bereidingswijze en gebruiksaanwijzing van een elixer (Longa Vita) van Fanny van Panthaleon van Eck., 143; 3 stukken
    - Reinier van Panthaleon baron van Eck (XI,2).
      - Ambtelijke stukken van Reinier van Panthaleon baron van Eck, gep. luit.-generaal, inspecteur der genie., 1882-1928; 144; 1 omslag
      - Ingekomen en minuten van uitgaande stukken voor Reinier van Panthaleon baron van Eck., 1915-40; 145; 1 omslag
      - Afschriften en aanteekeningen omtrent stukken, ter inzage ontvangen van mevr. H. G. Haitema Mulier geb. jkvr. Nedermeyer van Rosenthal, met desbetreffende correspondentie., 1940-42; 146; 1 omslag
    - Hendrik Leonard Herman baron van Isselmuden x Louisa Jeannette Alexandrine Evrardine van Panthaleon barones van Eck (XI,4).
      - Kennisgeving van het huwelijk van Hendrik Leonard Herman baron van Isselmuden met jkvr. Louisa Jeannette Alexandrine Evrardine van Panthaleon barones van Eck. Gedrukt., 1901 januari 17; 147; 1 stuk
      - Menu van een maaltijd ter gelegenheid van het a.s. huwelijk van Louisa Jeannette Alexandrine Evrardine van Panthaleon barones van Eck met Hendrik Leonard Herman baron van Isselmuden. Gedrukt., 1901 februari 2; 148; 1 stuk
    - Ir. Francois Marinus van Panthaleon baron van Eck x jkvr. Magdalena Maria de Jonge (XIIa).
      - Ambtelijke stukken van ir. Francois Marinus van Panthaleon baron van Eck., 1889; 149; 1 omslag
      - Ingekomen stukken voor ir. Francois Marinus van Panthaleon baron van Eck, ingenieur van den weg bij de Nederlandsche Spoorwegen., 1905; 150; 1 omslag
      - Memorie betreffende het huwelijk van jkvr. Magdalena Maria de Jonge met ir. Francois Marinus van Panthaleon baron van Eck., 1905 juni 8; 151; 1 stuk
      - Kennisgeving van het huwelijk van Francois Marinus van Panthaleon baron van Eck met jkvr. Magdalena Maria de Jonge. Gedrukt., mei 1905; 152; 1 stuk
      - Afscheidslied ter gelegenheid van het huwelijksfeest van jkvr. M. M. de Jonge met F. M. van Panthaleon baron van Eck. Voorburg. Gedrukt., 27 mei 1905; 153; 2 exemplaren
      - Welkomstlied ter gelegenheid van het huwelijksfeest van jkvr. M. M. de Jonge met F. M. van Panthaleon baron van Eck. Voorburg. Gedrukt., 27 mei 1905; 154; 2 exemplaren
      - Menu van het déjeuner ter gelegenheid van het huwelijk van jkvr. M. M. de Jonge met F. M. van Panthaleon barone van Eck. Gedrukt., 1905 juni 8; 155; 1 stuk
      - Gezangen te zingen ter gelegenheid van de huwelijksinzegening van F. M. van Panthaleon baron van Eck en jkvr. M. M. de Jonge op 8 juni 1905., 156; Gedrukt.; 2 exemplaren
      - Acte van benoeming door ir. Francois Marinus van Panthaleon baron van Eck en Dirk Arnold van Heemskerck Veeckens, als beheerders der nalatenschap van Everdina Willemina van Manen, wed. van Frans de Lanoy, van dr. Charlotte Aleida van Manen tot medebeheerster van genoemde nalatenschap., 1927 januari 5; 157; 1 stuk
      - Acte van scheiding van het Schunke Hollway Fonds tusschen ir. Francois Marinus van Panthaleon baron van Eck c.s., dr. Charlotte Aleida van Manen c.s. en de Ned. Bankinstelling van waarden belast met vruchtgebruik en periodieke uitkeeringen. Copie. Met rekening van ontvangsten en uitgaven., 1935 october 23; 158; 1 stuk
      - Kennisgeving van het overlijden van ir. Francois Marinus van Panthaleon baron van Eck. Gedrukt., 1939 augustus 4; 159; 1 stuk
      - Ontruimingsbevel van het pand Riouwstraat 52 en eenige andere stukken betreffende evacuatie en vordering van kleeren uit den bezettingstijd 1940-45., 1943 en 1944; 160; 1 omslag
    - Jhr. mr. Engelbrecht Nicolaas de Brauw x Magdalena Maria van Panthaleon barones van Eck (XIIa,1).
      - Kennisgeving van het huwelijk van jhr. Engelbert Nicolaas de Brauw met jkvr. Magdalena Maria van Panthaleon barones van Eck. Gedrukt., 1928 december 27; 161; 2 exemplaren
      - Menu van de "Houwelicks Maeltyt van jonckvrouwe Madeline ende joncker Engelbert op Dinsdagh van Lou-maent den vijftienden, neghentien hondert 29"., 1929; 162; Gedrukt.; 2 exemplaren
      - Huwelijksinzegening van jhr. mr. E. N. de Brauw en M. M. van Panthaleon barones van Eck op 15 januari 1929 te Delfshaven. Met bijlage., 163; Gedrukt.; 2 stukken
      - "Waer werd oprechter trouw", gezongen ter gelegenheid van de huwelijksinzegening van jhr. mr. E. N. de Brauw en M. M. van Panthaleon barones van Eck te Delfshaven op 15 januari 1929., 164; Gedrukt.; 1 stuk
      - Kennisgeving van de geboorte van Magdalena Maria, dochter van jhr. en mevr. de Brauw-van Panthaleon barones van Eck. Gedrukt., 1929 december 3; 165; 1 stuk
      - Kennisgeving van de geboorte van Catharina Elisabeth, dochter van jhr. en mevr. de Brauw-van Panthaleon barones van Eck. Gedrukt., 1933 april 29; 165A; 1 stuk
    - Francois Marinus van Panthaleon baron van Eck x Jacoba Elisabeth barones van Haersolte (XIII).
      - Kennisgeving van het huwelijk van Francois Marinus van Panthaleon baron van Eck met Jacoba Elisabeth barones van Haersolte. Gedrukt., 1939 januari 4; 166; 2 exemplaren
      - Menu van den maaltijd ter gelegenheid van het a.s. huwelijk van jkvr. J. E. barones van Haersolte en Francois Marinus van Panthaleon baron van Eck. Gedrukt., 1939 januari 4; 167; 1 stuk
      - Uitnoodiging tot deelname aan dne huwelijkstoet en he déjeuner ter gelegenheid van het huwelijk van Jacoba Elisabeth barones van Haersolte met Francois Marinus van Panthaleon baron van Eck. Gedrukt., 18 januari 1939; 168; 1 stuk
      - Huwelijksinzegening van Francois Marinus van Panthaleon baron van Eck en Jacoba Elisabeth barones van Haersolte op 18 januari 1939 te Amersfoort., 169; Gedrukt.; 1 stuk
      - Menu van den maaltijd ter gelegenheid van het huwelijk van jkvr. J. E. barones van Haersolte en F. M. van Panthaleon baron van Eck. Gedrukt., 18 januari 1939; 170; 1 stuk
    - Mr. Jan Carel van Panthaleon baron van Eck (XIIa,3).
      - Dagboek van den kapitein mr. Jan Carel van Panthaleon baron van Eck, bijgehouden tijdens zijn functie van officier-commissaris van de Ned. landmacht in N.O.I., 1945-46; 171; 1 portefeuille
    - Constantijn Leopold van Panthaleon baron van Eck (XIIa,4).
      - Bewijzen van dankbetuiging voor de hulp, verleend aan Geallieerde militairen gedurende de tweeden wereldoorlog., 1945 en z.d.; 172; 2 stukken
    - Jan Ferdinand van Panthaleon baron van Eck x Luise Mathilde Margaretha Weerth (XIIb).
      - Menu's en programma's van maaltijden, ter gelegenheid van het huwelijk van Jan Ferdinand van Panthaleon baron van Eck met Luise Mathilde Margarethe Weerth., 1907 september 6 en 7; 173; 1 omslag
    - Dr. med. Henriette Johanna Margaretha van Panthaleon barones van Eck (XIIb,1).
      - Menu van den maaltijd ter gelegenheid van de promotie van Henriette Johanna Margaretha van Panthaleon barones van Eck tot doctor in de geneeskunde., 1939 maart 15; 174; 1 stuk
    - Jan Carel van Panthaleon baron van Eck (XIIc,1).
      - Kennisgeving van de geboorte van Jan Carel, zoon van baron en barones J. C. van Panthaleon van Eck. Gedrukt., 1915 september 15; 175; 1 stuk
    - Johan Karel van Eck x Sibilla Margaretha Heuvelmans (VIIb).
      - Acte van aanstelling voor Jan Karel van Eck tot ritmeester over een compagnie paarden., 1690 maart 1; 176; 1 charter
      - Acte van aanstelling voor Johan Karel van Eck tot kolonel, commandant over het regiment van den prins van Nassau Saarbrücken., 1697 mei 28; 177; 1 charter
      - Diploma Abrodenense, waarbij Johan Karel van Eck, "armiger", het burgerrecht verkrijgt van de stad Aberdeen., 1716 mei 3; 178; 1 charter
      - Acte van scheiding van de nalatenschap van Johan Karel van Eck heer van Litsouw tot Nergens, generaal-majoor der cavalerie, tusschen zijn drie zoons Jan Carel, Derck en Antonie George., 1724 september 20; 179; 1 stuk
    - Jan Carel van Eck x 1. Anna van den Honert; 2. Alexandrina Hugelant (VIIb,1).
      - Acte van aanstelling voor Jan Carel van Eck tot Nergena tot richter der stad Wageningen., 1737 october 14; 180; 1 charter
      - Huwelijksvoorwaarden tusschen Jan Carel van Eck, heer van Litzouw en Nergena, richter en burgemeester van Wageningen, en Anna van den Honert., 1739 mei 20; 181; 1 charter